# MIGUEL BRAVO MIGONE

### ingeniero en electrónica

0

Santiago, Chile



mbmigone@outlook.com



+56 9 6689 1934



linkedin.com/in/mbravomigone

#### ÁREAS DE EXPERTIZ

Automatización y control industrial. Diseño y programación de PLC, HMI y SCADA.

Interpretación y diseño de diagramas eléctricos, de control y P&ID. Configuración de equipos industriales y planeación de redes de comunicación.

Desarrollo de software de forma autodidacta. Nociones de desarrollo web, configuración de servidores y sistemas en red.

#### **SOFTWARE**

- MS Office
- AutoCAD
- Logix Designer
- Unity PRO
- Vijeo Designer
- KepServer OPC
- Visual Studio
- LabVIEW
- MATLAB

#### FORMACIÓN ACADÉMICA

#### Ingeniería en electrónica

Universidad Tecnológica Metropolitana Santiago, Chile. 2014

#### **Cursos y certificaciones**

- Certified LabVIEW Associate Developer.
   NI Customer Education
- 6.002x: Circuits and Electronics. MITxedX
- CNC.ETRRx: Introduction to Computer Numerical Control.
- UPEVIPN02x: Programación Orientada a Obietos.
- Mobile Robotics. O2S

#### **PERFIL**

Ingeniero de proyectos con más de 3 años de experiencia integrando sistemas de control y tecnologías de comunicación para proyectos industriales. Responsable, orientado a objetivos y a la resolución de problemas. Atención al detalle y habilidades analíticas. Trabajo en equipo y habilidades de interacción con el cliente. Fuerte ética de trabajo.

#### EXPERIENCIA

#### 2019 – 2021 Working Holiday Canada

Programa International Experience Canada.

#### 2016 – 2019 ASH Ingeniería y Proyectos Ingeniero de proyectos.

Ingeniería de desarrollo, integración de sistemas, comisionamiento de señales y puesta en marcha de proyectos de automatización, control y comunicación industrial. .

- Enel, Planta termoeléctrica Bocamina:
   Sistema de control y reporte de datos para modernización de sistema de monitoreo continuo de emisiones.
- Barrick, Compañía Minera Nevada:
   Desarrollo y puesta en marcha de sistema de control y sistema SCADA en planta de osmosis inversa para tratamiento de drenado ácido de roca.
- Codelco, División Gabriela Mistral:
   Comisionamiento y certificación de red Profibus DP.
- Puerto Ventanas:
   Actualización de software PLC para el control de grúa móvil y adicionado de interfaz de comunicación para adquisición de datos y generación de reportes.
  - Desarrollo de aplicación CRUD en C# para seguimiento de equipos de prueba de la empresa. Base de datos MS SQL Server, Ul basada en winforms de DevExpress y aplicación web sobre ASP.NET en servidor IIS.

## 2015: Febrero – Marzo National Instruments NI Internship.

Estudio de hardware de adquisición de datos y plataforma de programación para diseño de interfaces gráficas de control. Aplicado en el diseño y desarrollo del sistema de control para prototipo de proceso industrial neumático (proyecto de tesis).

#### 2013 – 2014 Universidad Tecnológica Metropolitana

Ayudante de las cátedras de Análisis de circuitos II y Electrónica II.